臺灣彰化地方法院刑事判決　　　　　　　100年度簡上字第2號
公　訴　人　臺灣彰化地方法院檢察署檢察官
上　訴　人
即　被　告　黃玉桂
上列上訴人因被告賭博案件，不服本院99年度簡字第1934號中華
民國99年11月5 日第一審簡易判決（原聲請簡易處刑案號：99年
度速偵字第2067號），提起上訴，本院管轄之第二審合議庭判決
如下︰
    主  文
上訴駁回。
    犯罪事實
一、黃玉桂前因妨害風化案件，經本院以93年度簡字第60號判處
    有期徒刑5 月；又因違反動產擔保交易法案件，經本院以94
    年度易字第831 號判處有期徒刑6 月，2 案定應執行刑為有
    期徒刑10月確定，於民國95年7 月25日易科罰金執行完畢。
    仍不知悔改，復意圖營利，基於提供賭博場所及聚眾賭博之
    犯意，於99年10月13日14時許，提供其位於彰化縣員林鎮○
    ○里○○街90號之住處作為賭博場所，聚集賭客沈春閔、王
    瑛、張月娥及江新棋等人以麻將賭博財物，並提供其所有之
    麻將1 副、骰子3 顆、方位骰子1 顆、牌尺4 支作為賭博之
    器具，賭博方式為每底新臺幣（下同）100 元、每台20元，
    黃玉桂以每將4 圈（東、西、南、北）收取抽頭金250 元，
    若有人自摸，再收取50元之方式牟利。嗣經警於99年10月13
    日15時40分許，持搜索票前往其上開住處執行搜索，當場查
    獲賭客沈春閔、王瑛、張月娥及江新棋等人以麻將賭博財物
    ，並扣得黃玉桂所有之麻將1 副、骰子3 顆、方位骰子1 顆
    、抽頭金50元，及分屬賭客沈春閔、王瑛、張月娥、江新棋
    所有之現金545 元、840 元、1,460 元、810 元等物。
二、案經彰化縣警察局員林分局報告臺灣彰化地方法院檢察署檢
    察官偵查並聲請以簡易判決處刑。
    理  由
一、本件所引證據，公訴人、被告均不爭執證據能力，亦無違法
    取得或其他不得做為證據之事由，均有證據能力，合先敘明
    。
二、訊據被告對上揭犯行坦承不諱，核與證人即賭客沈春閔、王
    瑛、張月娥及江新棋等人證述情節相符，復有如事實欄所載
    之物扣案暨現場照片11張及現場圖附卷可資佐證，被告犯行
    堪以認定。
三、上訴人即被告以原審量刑過重，無力負擔罰款為由提起上訴
    。惟按量刑之輕重及緩刑之宣告，係事實審法院得依職權自
    由裁量之事項，茍已斟酌刑法第57條各款所列情狀而未逾越
    法定刑度，則不得遽指為違法；又刑罰之量定屬法院自由裁
    量之職權行使，但仍應審酌刑法第57條所列各款事由及一切
    情狀，為酌量輕重之標準，並非漫無限制，在同一犯罪事實
    與情節，如別無其他加重或減輕之原因，下級法院量定之刑
    ，亦無過重或失輕之不當情形，則上級法院對於下級法院之
    職權行使，原則上應予尊重（最高法院72年度臺上字第6696
    號判例及85年度臺上字第2446號判決意旨參照）。經查，原
    審依卷內證據判斷，認被告犯刑法第268 條前段圖利供給賭
    場罪及同條後段之圖利聚眾賭博罪。被告以1 行為同時觸犯
    上開罪名，為想像競合犯，應依刑法第55條之規定，從一情
    節較重之圖利聚眾賭博罪處斷。被告有如犯罪事實欄所載之
    前案科刑及執行紀錄，有卷附臺灣高等法院被告前案紀錄表
    可按，其受有期徒刑之執行完畢，5 年以內故意再犯有期徒
    刑以上之罪，為累犯，應依刑法第47條第1 項之規定，加重
    其刑，並審酌被告不思以正當方式獲取財物，竟提供場所讓
    賭客以麻將賭博財物，獲取不法利益，助長社會僥倖心理，
    影響社會風氣，及其因犯罪所得之利益、犯後態度、智識程
    度等一切情狀，量處如主文所示之刑，並諭知易科罰金之折
    算標準。認事用法核無違誤，量刑亦稱妥適。被告雖辯稱原
    審量刑過重，然本件被告所犯刑法第268 條之罪，最輕本刑
    為有期徒刑2 月，被告為累犯，尚需加重其刑，原審判處有
    期徒刑4 月，難謂過重，被告之上訴並無理由，應予駁回。
據上論斷，應依刑事訴訟法第455 條之1 第1 項、第3 項、第36
8 條，判決如主文。
本案經檢察官賴志盛到庭執行職務。
中    華    民    國   100    年    3     月    24    日
                  刑事第五庭  審判長法  官  周淡怡
                                    法  官  蔡家瑜
                                    法  官  王奕勛
以上正本證明與原本無異。
本件不得上訴。
中    華    民    國   100    年    3     月    24    日
                                    書記官  戴國安